臺灣臺中地方法院刑事判決　　　　　　　　　　　　九十二年度易字第二三九七號
　　公　訴　人　臺灣臺中地方法院檢察署檢察官
　　被　　　告　甲○○
右列被告因違反毒品危害防制條例案件，經檢察官提起公訴（九十二年度毒偵字第二
一一四號），及移
改以簡式審判程序審理後，判決如左：
    主  文
甲○○連續施用第一級毒品，累犯，處有期徒刑拾月，扣案之海洛因壹小包（驗餘淨
重零點參玖公克，包裝重零點貳伍公克）、伍小包（驗餘淨重陸點陸捌公克，包裝重
壹點玖捌公克），均沒收銷燬之。又連續施用第二級毒品，累犯，處有期徒刑捌月，
扣案之安非他命壹小包（毛重約壹點零公克）、陸小包（含袋重玖拾捌點柒公克），
均沒收銷燬之。應執行有期徒刑壹年肆月，扣案之海洛因壹小包（驗餘淨重零點玖
公克，包裝重零點貳伍公克）、伍小包（驗餘淨重陸點陸捌公克，包裝重壹點玖捌公
克）、扣案之安非他命壹小包（毛重約壹點零公克）、陸小包（含袋重玖拾捌點柒公
克），均沒收銷燬之。
    事  實
一、甲○○前曾於民國八十三年間因違反肅清煙毒條例案件，經本院於八十三年十月
    二十六日以八十三年度訴字第三三五五號判處有期徒刑三年六月，並經臺灣高等
    法院臺中分院於八十四年二月十六日以八十四年度上訴字第一九三號駁回上訴確
    定，且於八十七年九月二十六日縮短刑期假釋期滿而執行完畢。其後復因施用毒
    品案件，經法院裁定送勒戒處所觀察、勒戒後，認無繼續施用毒品之傾向，由臺
    灣臺中地方法院檢察署檢察官於八十八年十二月十五日以八十八年度毒偵字第二
    二五０號為不起訴處分確定，又於八十九年間，因施用毒品案件，經本院於八十
    九年八月十五日以八十九年度訴字第一五０二號刑事判決判處有期徒刑八月確定
    在案，並經裁定送戒治處所強制戒治，嗣再經本院裁定停止戒治並宣付保護管束
    ，於九十一年一月十四日戒治期滿，猶不知悔改，明知海洛因、安非他命已分別
    列為毒品危害防制條例第二條第二項第一款、第二款所稱之第一級、第二級毒品
    ，竟於五年內，基於施用第一級毒品海洛因之概括犯意，先自九十二年六月中旬
    起至同年九月三日下午十時許，在臺中市○區○○路二九九號四樓四Ｄ套房內，
    以將海洛因摻水注射或摻入香煙吸食等方式，連續施用海洛因多次；另基於施用
    第二級毒品安非他命之概括犯意，於上揭時地，以將安非他命置於玻璃球內加熱
    燃燒產生燻煙，再吸食該燻煙之方式，連續施用安非他命多次。嗣先後於九十二
    年七月七日下午三時三十分許及九十二年九月四日零時十五分許，在臺中市○區
    ○○路二九九號四樓四Ｄ套房及臺中市○區○○街十五號前為警查獲，並分別扣
    得第一級毒品海洛因一小包（驗餘淨重零點三九公克，包裝重零點二五公克）、
    第二級毒品安非他命一小包（毛重一點零公克）及第一級毒品海洛因五小包（驗
    餘淨重六點六八公克，包裝重一點九八公克）、第二級毒品安非他命六小包（含
    袋重九八點七公克）。
二、案經內政部警政署保安警察第三總隊及臺中市警察局第三分局報請臺灣臺中地方
    法院檢察署檢察官偵查起訴暨移送併案審理。
    理  由
一、訊據被告甲○○對於右揭時、地連續施用第一級毒品海洛因及第二級毒品安非他
    命等事實坦承不諱，且被告為警查獲時所採集之尿液，經送檢驗結果，均呈甲基
    安非他命及嗎啡之陽性反應，此有臺中縣衛生局尿液煙毒檢驗報告書一份、中山
    醫學大學附設醫院藥物濫用檢測中心檢驗報告書一份附卷可稽。又扣案疑似海洛
    因之白粉一小包、五小包，經送鑑定結果確含有海洛因成分，此有法務部調查局
    九十二年八月二十五日調科壹字第一二００一三０五五號、九十二年九月三十日
    調科壹字第一二００一三二０一號鑑定通知書各一份在卷足憑。此外，復有扣案
    之海洛因一小包（驗餘淨重零點三九公克，包裝重零點二五公克）、五小包（驗
    餘淨重六點六八公克，包裝重一點九八公克）及第二級毒品安非他命一小包（毛
    重一點零公克）、六小包（含袋重九八點七公克）足資佐證，足認被告上開自白
    與事實相符。又被告前曾於八十八年間因施用毒品案件，經法院裁定送勒戒處所
    觀察、勒戒後，認無繼續施用毒品之傾向，由臺灣臺中地方法院檢察署檢察官於
    八十八年十二月十五日，以八十八年度毒偵字第二二五０號為不起訴處分確定；
    復於八十九年間，因施用第一級毒品案件，除經法院裁定送戒治處所強制戒治，
    且於九十一年一月十四日戒治期滿外，並經本院於八十九年八月一日以八十九年
    度訴字第一五０二號判處有期徒刑八月確定，有臺灣高等法院被告全國前案紀錄
    表、臺灣臺中地方法院檢察署刑案資料查註紀錄表及臺灣臺中地方法院檢察署檢
    察官八十八年度毒偵字第二二五０號不起訴處分書各一份在卷可稽，足認被告係
    五年內再犯本件施用毒品之罪。本件事證明確，被告之犯行，洵堪認定。
二、查海洛因、安非他命係屬毒品危害防制條例第二條第二項第一款、第二款所稱之
    第一級、第二級毒品。核被告所為，係犯毒品危害防制條例第十條第一項之施用
    第一級毒品罪及同條例第十條第二項之施用第二級毒品罪，公訴人就被告施用第
    一級毒品罪部分，僅認應依毒品危害防制條例第十一條第一項之持有第一級毒品
    罪處斷，尚有未洽，惟起訴事實相同，爰依法變更起訴法條，併予敘明。又被告
    持有第一級毒品、持有第二級毒品之低度行為各應為施用第一級毒品、施用第二
    級毒品之高度行為所吸收，均不另論罪。至公訴人雖未敘及被告上揭連續施用第
    一級毒品洛因之事實，惟該部分事實既與已起訴被告持有第一級毒品部分有實質
    上一罪關係，應為起訴效力所及，基於審判不可分之原則，本院自應併予審究，
    附此敘明。又被告先後多次施用海洛因、安非他命之犯行，均時間緊接，方法相
    同，觸犯構成要件相同之罪名，顯係各基於概括之犯意反覆為之，為連續犯，應
    依刑法第五十六條之規定，各以一罪論，並均加重其刑。而被告所犯施用第一級
    毒品罪與施用第二級毒品罪二罪之間，犯意各別，行為互殊，應予分論併罰。又
    被告前曾於八十三年間因違反肅清煙毒條例案件，經本院於八十三年十月二十六
    日以八十三年度訴字第三三五五號判處有期徒刑三年六月，並經臺灣高等法院臺
    中分院於八十四年二月十六日以八十四年度上訴字第一九三號駁回上訴確定，且
    於八十七年九月二十六日縮短刑期假釋期滿而執行完畢，此有臺灣臺中地方法院
    檢察署刑案資料查註紀錄表及臺灣高等法院被告全國前案紀錄表各一份附卷可參
    ，其受有期徒刑之執行完畢，五年以內再犯有期徒刑以上之罪，為累犯，應依刑
    法第四十七條之規定，各遞加重其刑。爰審酌被告素行不良，前因施用毒品犯行
    ，甫經觀察、勒戒及強制戒治後猶故態復萌，再施用毒品不輟，無視於毒品對於
    自身健康之戕害及國家對於杜絕毒品犯罪之禁令，惡性非輕，然被告犯後坦承犯
    行，尚知悔悟，態度良好等一切情狀，量處如主文所示之刑，並定其應執行之刑
    。末查，扣案之海洛因一小包（驗餘淨重零點三九公克，包裝重零點二五公克）
    、五小包（驗餘淨重六點六八公克，包裝重一點九八公克）及安非他命一小包（
    毛重一點零公克）、六小包（含袋重九八點七公克），各係屬毒品危害防制條例
    所稱之第一級、第二級毒品，不論屬於犯人與否，應依毒品危害防制條例第十八
    條第一項前段規定沒收銷燬之。
三、至移送併案審理部分（九十二年度毒偵字第二六六六號）即被告於九十二年九月
    三日下午十時許，在臺中市○區○○路二九九號四樓四Ｄ套房內施用第二級毒品
    安非他命之事實，因與前揭公訴人起訴被告施用第二級毒品之犯行間有連續犯之
    裁判上一罪關係，基於審判不可分之原則，本院自得併予審理，附此敘明。
據上論斷，應依刑事訴訟法第二百七十三條之一第一項、第二百九十九條第一項前段
、第三百條，毒品危害防制條例第十條第一項、第二項、第十八條第一項前段、第二
十三條第二項前段、刑法第十一條、第五十六條、第四十七條、第五十一條第五款，
判決如主文。
中      華      民      國    九十三    年      六      月     十六     日
                             臺灣臺中地方法院刑事第四庭
                                   法  官  王  世  華
右正本證明與原本無異。
如不服本判決，應於判決送達後十日內向本院提出上訴狀，上訴於臺灣高等法院臺中
分院( 須附繕本 )。
                                   書記官
中      華      民      國    九十三    年      六      月     十六     日
毒品危害防制條例第十條第一項：
